【裁判字號】    97,訴,2592
【裁判日期】    980115
【裁判案由】    都市計畫法
【裁判全文】
臺北高等行政法院裁定
                                      97年度訴字第2592號
原      告  甲○○
被      告  臺北縣政府
代  表  人  乙○○(縣長)
上列原告因都市計畫法事件，不服內政部中華民國96年11月2 日
台內訴字第0960169166號訴願決定，提起行政訴訟，本院裁定如
下：
    主  文
原告之訴駁回。
訴訟費用由原告負擔。
    理  由
一、按不服訴願決定之訴願人或利害關係人，得向高等行政法院
    提起行政訴訟，固據行政訴訟法第4 條、第5 條明文規定。
    惟提起撤銷訴訟，應於訴願決定書送達後2 個月之不變期間
    內為之，此稽之同法第106 條第1 項前段規定可明。再現行
    行政訴訟法雖漏未規定提起課予義務訴訟之法定期限，然課
    予義務訴訟與撤銷訴訟均係賦予人民不服訴願決定之救濟途
    徑，同須經訴願前置程序，考量訴願決定存續力不容長期處
    於不確定之狀態，有礙法之安定性，自應類推適用前揭撤銷
    訴訟關於起訴不變期間之規定，亦即仍應於訴願決定書送達
    後2 個月之不變期間內為之，始符法規範之意旨。若逾期提
    起，顯不合法，且其情形不可補正，應依同法第107 條第1
    項第6 款裁定駁回之。
二、本件原告因都市計畫法事件，不服原處分機關台北縣政府否
    准其申請將坐落台北縣新海段1029-4、1029-9地號土地列為
    公共設施保留地之處分，提起訴願，經訴願決定以訴願不合
    法而不受理，遂提起本件行政訴訟。經查本件原告係於96年
    12月13日收受訴願決定書，有卷附送達證書可稽( 見訴願卷
    第39頁) 。再原告係居住於台北縣三重市○○路○ 段111 號
    9 樓，並非在本院所在地之台北市轄區域內，亦據其狀陳在
    卷，則依照司法院頒行之行政法院訴訟當事人在途期間標準
    第2 條及第3 條第1 項第1 款規定，原告起訴之法定不變期
    間應扣除在途期間2 日( 亦即原法定不變期間再加計2 日)
    。是以原告不服訴願決定，向本院提起本件行政訴訟之起訴
    期間，自收受訴願決定書翌日即96年12月14日起算，至97年
    2 月15日（星期五）即已屆滿。原告遲至97年10月8 日始向
    本院提起本件行政訴訟，有卷附原告起訴狀上之本院收文日
    期戳章可憑( 見本院卷第6 頁) ，已逾法定不變期間。依照
    前開說明，原告起訴自非合法，應予裁定駁回。又本件已因
    原告起訴逾期，欠缺實體判決要件，應予程序上駁回，自無
    從就原告起訴主張之實體上理由為審究，併此敘明。
三、據上論結，本件原告之訴不合法，爰依行政訴訟法第107 條
    第1 項第6 款、第104 條、民事訴訟法第95條、第78條，裁
    定如主文。
中    華    民    國    98    年     1    月   15     日
                臺北高等行政法院第二庭
                              審判長法  官  徐  瑞  晃
                                    法  官  蕭  惠  芳
                                    法  官  陳  金  圍
上為正本係照原本作成。
如不服本裁定，應於送達後10日內向本院提出抗告狀（須按他造
人數附繕本）。
中    華    民    國    98    年     1    月   15     日
                                    書記官  林  俞  文


司法院資訊處製作；財團法人民間司法改革基金會備份。
